【裁判字號】    96,審訴,953
【裁判日期】    970125
【裁判案由】    偽造有價證券等
【裁判全文】
臺灣桃園地方法院宣示判決筆錄         96年度審訴字第953號
公  訴  人  臺灣桃園地方法院檢察署檢察官
被      告  乙○○
指定辯護人  本院公設辯護人  林銘宏
上列被告因偽造有價證券等案件（起訴案號：96年度偵字第1398
8 號），於中華民國97年1 月25日下午5 時，在本院第十法庭宣
示判決，出席職員如下：
          法  官  曾家貽
          書記官  陳淑瓊
法官起立朗讀判決主文、犯罪事實要旨、附記事項、處罰條文，
及告以上訴限制、期間並提出上訴狀之法院，且諭知記載其內容
：
一、主  文：
    乙○○行使偽造之有價證券，處有期徒刑壹年，扣案如附表
    所示之物均沒收。又意圖為自己不法之所有，以詐術使人將
    本人之物交付，未遂，處有期徒刑肆月，扣案如附表所示之
    物均沒收。應執行有期徒刑壹年貳月，扣案如附表所示之物
    均沒收。緩刑貳年，並應向公庫支付新臺幣伍萬元。
二、犯罪事實要旨：
    乙○○因需錢孔急，遂與真實姓名、年籍不詳，年約40歲，
    綽號「阿猴」之成年男子共同基於行使偽造特種文書、偽造
    公文書及偽造私文書之犯意聯絡，由乙○○先於民國96年5
    月10日某時，前往位於桃園縣中壢市○○路377 號之「新福
    源室內裝潢行」取得該裝潢行之名片後，再於同年月12日某
    時，在臺中市○○路○段跳蚤市場內，將自己之相片連同前
    開裝潢行之名片交予「阿猴」，「阿猴」隨即於不詳之時間
    、地點，分別以附表所載之偽造內容，偽造如附表編號1.至
    4.所示之各類文書，分別足以生損害於戶政機關對於戶籍管
    理之正確性、地政機關對於不動產登記之正確性、李仁華及
    附表編號2.所示李茂林等人。乙○○復於同年月17日晚間8
    時30分許，在前開跳蚤市場內，以新臺幣（下同）10萬元之
    代價，向「阿猴」購得如附表編號1.至4.所示之偽造之各種
    文書，及「阿猴」自行偽造之如附表編號5.所示之有價證券
    及編號6.所示之私文書。乙○○並基於行使偽造有價證券及
    意圖為自己不法所有之犯意，依據甲○○在報紙上所刊登之
    工商票據貼現之廣告，與其取得聯繫後，於同年月18日下午
    3 時許，在前開裝潢行附近，乙○○持附表編號5.所示之偽
    造有價證券向受甲○○之託前來之三名男同事（真實姓名、
    年籍均不詳，均為20歲以上之成年男子）辦理票貼事宜，並
    同時提示附表編號1.至4.及6.所示之其他偽造文件而行使之
    ，憑以取信，欲以前揭方式向甲○○詐取款項，嗣因前揭男
    子發覺乙○○所交付之李仁華身分證係偽造致未借款，隨即
    報警處理，而查悉上情，並扣得如附表所示之物。
三、附記事項：
    附表編號1.至4.及6.所示之偽造之各種文書，均為被告所有
    供犯罪所用之物，爰均依刑法第38條第1 項第2 款之規定宣
    告沒收。至扣案如附表編號5.所示之偽造支票，應依刑法第
    205 條之規定宣告沒收。
四、處罰條文：
    刑法第216 條、第210 條、第211 條、第212 條、第201 條
    第2 項、第339 條第3 項、第1 項、第205 條、第25條第2
    項、第28條、第55條、第38條第1 項第2 款、第51條第5 款
    、第74條第1 項第1 款、第2 項第4 款，刑法施行法第1 條
    之1 第1 項、第2 項前段。
五、協商判決除有刑事訴訟法第455 條之4 第1 項第1 款於本訊
    問程序終結前，被告撤銷協商合意或檢察官撤回協商聲請者
    ；第2 款被告協商之意思非出於自由意志者；第4 款被告所
    犯之罪非第455 條之2 第1 項所定得以協商判決者；第6 款
    被告有其他較重之裁判上一罪之犯罪事實者；第7 款法院認
    應諭知免刑或免訴、不受理者情形之一，及違反同條第2 項
    「法院應於協商合意範圍內為判決；法院為協商判決所科之
    刑，以宣告緩刑或2 年以下有期徒刑、拘役或罰金為限」之
    規定者外，不得上訴。
六、如有前項得上訴之情形者，得自收受判決送達後10日內，向
    本院提出上訴書狀，上訴於第二審法院。
中    華    民    國    97    年    1     月    25    日
                        刑事庭      法  官  曾家貽
                                    書記官  陳淑瓊
以上正本證明與原本無異。
                                    書記官  陳淑瓊
中    華    民    國    97    年    1     月    25    日
附錄本案論罪科刑依據之法條：
中華民國刑法第216條
（行使偽造變造或登載不實之文書罪）
行使第 210 條至第 215 條之文書者，依偽造、變造文書或登載
不實事項或使登載不實事項之規定處斷。
中華民國刑法第210條
（偽造變造私文書罪）
偽造、變造私文書，足以生損害於公眾或他人者，處 5 年以下有
期徒刑。
中華民國刑法第211條
（偽造變造公文書罪）
偽造、變造公文書，足以生損害於公眾或他人者，處 1 年以上 7
年以下有期徒刑。
中華民國刑法第212條
（偽造變造特種文書罪）
偽造、變造護照、旅券、免許證、特許證及關於品行、能力服務
或其他相類之證書、介紹書，足以生損害於公眾或他人者，處1
年以下有期徒刑、拘役或3 百元以下罰金。
中華民國刑法第201條
（有價證券之偽造變造與行使罪）
意圖供行使之用，而偽造、變造公債票、公司股票或其他有價證
券者，處3 年以上10年以下有期徒刑，得併科3 千元以下罰金。
行使偽造、變造之公債票、公司股票或其他有價證券，或意圖供
行使之用，而收集或交付於人者，處1 年以上7 年以下有期徒刑
，得併科3 千元以下罰金。
中華民國刑法第339條
（普通詐欺罪）
意圖為自己或第三人不法之所有，以詐術使人將本人或第三人之
物交付者，處5 年以下有期徒刑、拘役或科或併科1 千元以下罰
金。
以前項方法得財產上不法之利益或使第三人得之者，亦同。
前二項之未遂犯罰之。
中華民國刑法第205條
（沒收物）
偽造、變造之有價證券、郵票、印花稅票、信用卡、金融卡、儲
值卡或其他相類作為提款、簽帳、轉帳或支付工具之電磁紀錄物
及前條之器械原料及電磁紀錄，不問屬於犯人與否，沒收之。
附表：
┌──┬──────┬────────────┬───┬──────┐
│編號│  品   名   │    偽造物品之內容      │ 數量 │   沒收     │
├──┼──────┼────────────┼───┼──────┤
│ 1. │李仁華身分證│虛偽記載李仁華之相關年籍│1張   │偽造之姓名為│
│    │            │等資料，並將乙○○之照片│      │李仁華之身分│
│    │            │粘貼於身分證上而偽造之。│      │證壹張      │
├──┼──────┼────────────┼───┼──────┤
│ 2. │戶長為李茂林│戶長：李茂林            │1張   │戶長為李茂林│
│    │之戶口名簿  │母：廖秀美              │      │之戶口名簿壹│
│    │            │長子：李仁華            │      │張          │
│    │            │長媳：張玉琴            │      │            │
│    │            │長孫：李誌家            │      │            │
│    │            │長孫媳：郭美齡          │      │            │
│    │            │長曾孫：李孟心          │      │            │
│    │            │次曾孫：李孟翰          │      │            │
│    │            │等人之年籍、地址等資料  │      │            │
├──┼──────┼────────────┼───┼──────┤
│ 3. │所有權人為李│座落：桃園縣中壢市○○段│各1張 │所有權人為李│
│    │茂林之桃園縣│      四小段            │      │茂林之桃園縣│
│    │中壢地政事務│地號：2之29號           │      │中壢地政事務│
│    │所土地所有權│建號：1524號            │      │所土地所有權│
│    │狀、建物所有│門牌：桃園縣中壢市○○路│      │狀、建物所有│
│    │權狀        │      377號             │      │權狀各壹張  │
│    │            │所有權人：李茂林        │      │            │
├──┼──────┼────────────┼───┼──────┤
│ 4. │戶名為李仁華│戶名：李仁華            │1張   │戶名為李仁華│
│    │之第一商業銀│帳號：00000000000號     │      │之第一商業銀│
│    │行存款往來對│交易日：96年3 月5 日～96│      │行存款往來對│
│    │帳單        │        年4 月27日之明細│      │帳單壹張    │
├──┼──────┼────────────┼───┼──────┤
│ 5. │發票人為黃權│支票號碼  ：NQ0000000   │1張   │發票人為黃權│
│    │賢之華南商業│票載發票日：96年5 月23日│      │賢之華南商業│
│    │銀行壢昌分行│發  票  人：黃權賢      │      │銀行壢昌分行│
│    │支票        │支票金額  ：246,000元   │      │支票貳張    │
│    │            ├────────────┼───┤            │
│    │            │支票號碼  ：NQ0000000   │1張   │            │
│    │            │票載發票日：96年5 月24日│      │            │
│    │            │發  票  人：黃權賢      │      │            │
│    │            │支票金額  ：257,000元   │      │            │
├──┼──────┼────────────┼───┼──────┤
│ 6. │第一銀行中壢│支票號碼：LS0000000 ～  │11張  │第一銀行中壢│
│    │分行空白支票│LS0000000號             │      │分行空白支票│
│    │            │                        │      │拾壹張      │
└──┴──────┴────────────┴───┴──────┘


司法院資訊處製作；財團法人民間司法改革基金會備份。
